# 评估报告与估值报告有什么区别？

提问人：faithgao 时间：2021-12-15 16:56:50
如题，请问各位大佬，评估报告与估值报告有什么区别，在评估程序上，法律效力上等等。网上搜了下，证监会的检查通报中存在如下表述：“还有个别评估机构罔顾业务约定，以估值报告替代评估报告，相关估值报告的执业问题突出。”，请问是基于什么样的背景或者目的下此结论的，小弟先先谢过各位大佬。

回答人：chenyiwei
一般理解，评估报告的出具需严格遵循资产评估方面的执业准则，但估值报告或者估值咨询报告在需执行的程序、所需获取的证据、报告的内容和格式方面相对受约束较少，评估机构所承担的执业责任也相对较轻，但因为不是法定业务，所以在很多需要法定报告的情况下可能缺乏证明力。
请各位熟悉此问题的人士，尤其是评估业内人士补充，谢谢！